# 递延所得税初始确认豁免后减值，是否计提递延所得税？

提问人：gtq 时间：2021-04-24 08:05:04
尊敬的陈老师：
中审众环研究问题2-3-8，由确认一组不构成业务的资产或净资产所产生的暂时性差异，但在初始确认该组资产或净资产时并未发生所得税纳税义务的，则不应就该暂时性差异确认递延所得税负债或递延所得税资产。
问题是：后续该资产发生减值，计提减值准备并计入资产减值损失，是否确认递延所得税？如果确认是否按照新的账面价值和计税基础之间的差额计提，如果这样计提，实质是初始确认豁免部分在减值时也计提了递延所得税。怎么理解？感谢~！

回答人：chenyiwei
虽然初始确认时没有确认递延所得税，但减值是后续计量范畴的事项，且减值金额计入损益，不满足“既不影响会计利润也不影响应纳税所得额”的条件。此时应在该子公司后续预计可产生足够多应纳税所得额的前提下，确认递延所得税资产。